【裁判字號】    92,訴,1315
【裁判日期】    921231
【裁判案由】    違反毒品危害防制條例
【裁判全文】
臺灣臺南地方法院刑事判決                        九十二年度訴字第一三一五號
    公  訴  人  臺灣臺南地方法院檢察署檢察官
    被      告  乙○○
右列被告因違反毒品危害防制條例案件，經檢察官提起公訴（九十二年度營毒偵字第
二二八號），被告就被訴事實為有罪之陳述，本院裁定進行簡式審判程序，判決如左
：
    主  文
乙○○連續施用第一級毒品，處有期徒刑捌月。扣案之海洛因肆包（合計淨重壹點零
參公克、包裝重壹點零壹公克）沒收銷燬之、針筒貳支沒收；又連續施用第二級毒品
，處有期徒刑伍月。應執行有期徒刑壹年。扣案之海洛因肆包（合計淨重壹點零參公
克、包裝重壹點零壹公克），沒收銷燬之、針筒貳支沒收。
    事  實
一、乙○○前因施用第二級毒品安非他命案件，經本院以八十八年度毒聲字第一二六
    七號裁定送觀察、勒戒後，認無繼續施用毒品之傾向，經臺灣臺南地方法院檢察
    署檢察官於民國八十八年五月二十四日，以八十八年度偵字第五四一一號不起訴
    處分確定。詎乙○○仍不知悔改，另行基於施用第一級毒品海洛因及第二級毒品
    安非他命之概括犯意，於上開不起訴處分確定後五年內，自九十一年七月間某日
    起至九十二年十月二十日止，連續在臺南縣新營市○○路二○○號之三十二住處
    施用第一級毒品海洛因；另於九十二年九月間某日起至同年十月二十日止，連續
    在上址施用第二級毒品安非他命。為警於九十二年十月二十一日十五時許，在臺
    南縣新營市○○路與公園路口之「六本木海產店」前查獲，並扣得第一級毒品海
    洛因四包（合計淨重一‧○三公克、包裝重一‧○一公克）及其所有供施用第一
    級毒品之注射針筒二支。嗣經臺灣臺南地方法院檢察署檢察官聲請本院以九十二
    年度毒聲值字第一四八號（即九十二年度毒聲字第一八二七號）裁定送勒戒處所
    執行觀察、勒戒後，認其有繼續施用毒品之傾向，復經本院以九十二年度毒聲字
    第二○五○號裁定令入戒治處所施以強制戒治一年。
二、案經臺南縣警察局新營分局報請臺灣臺南地方法院檢察署檢察官偵查起訴。
    理  由
一、訊據被告乙○○對於右揭時地連續施用第一級毒品海洛因及第二級毒品安非他命
    多次之事實坦承不諱，且其為警查獲後於九十二年十月二十二日在臺灣臺南看守
    所採集之尿液檢體，經檢驗結果，呈鴉片類及安非他命陽性反應，有該所出具之
    尿液檢驗報告單一紙在卷可稽，另扣案之白粉四包（合計淨重一‧○三公克、包
    裝重一‧○一公克），經法務部調查局鑑驗結果，認均含第一級毒品海洛因成分
    ，有該局調科壹字第二○○○○四五七○號鑑定通知書一紙在卷可參，是被告自
    白與事實相符，自堪採信。又被告前因施用第二級毒品安非他命案件，經本院裁
    定送勒戒處所執行觀察、勒戒後，認無繼續施用毒品之傾向，經臺灣臺南地方法
    院檢察署檢察官不起訴處分確定，其於上開不起訴處分確定後五年內，再犯本件
    施用第一、二級毒品案件，經本院以九十二年度毒聲字第一八二七號裁定送勒戒
    處所執行觀察、勒戒後，認有繼續施用毒品之傾向，復經本院以九十二年度毒聲
    字第二○五○號裁定，令入戒治處所施以強制戒治一年確定在案，有本院裁定二
    紙及臺灣高等法院被告全國前案紀錄表在卷可按。事證明確，被告犯行洵堪認定
    ，自應依法論科。
二、核被告所為，係犯毒品危害防制條例第十條第一項施用第一級毒品罪及同條例第
    十條第二項施用第二級毒品罪。被告施用時非法持有第一級毒品海洛因、第二級
    毒品安非他命之低度行為，已分別為其施用之高度行為所吸收，均不另論罪。被
    告先後多次施用第一級毒品海洛因及第二級毒品安非他命之犯行，時間緊接，方
    法相同，觸犯犯罪構成要件相同之罪名，顯係基於概括犯意反覆實施，為連續犯
    ，均應依刑法第五十六條連續犯之規定論以一罪，並均依法加重其刑。被告所犯
    上開二罪間，犯意各別，行為互異，應予分論併罰。爰審酌被告施用毒品之犯行
    ，在性質上乃屬對自我身心健康之自戕行為，然其前因施用毒品經送觀察勒戒後
    ，猶不思戒絕革除惡習，再為本件犯罪，顯未因前所受之觀察勒戒治療處分而記
    取教訓，及被告犯罪後坦承犯行等一切情狀，量處如主文所示之刑，並定應執行
    刑，以資警惕。扣案之第一級毒品海洛因四包（合計淨重一‧○三公克、包裝重
    一‧○一公克），乃查獲之毒品，不問屬於犯人與否，應依毒品危害防制條例第
    十八條第一項前段規定宣告沒收銷燬之；扣案之針筒二支，係被告所有供施用第
    一級毒品所用之器具，應依刑法第三十八條第一項第二款宣告沒收。
據上論斷，應依刑事訴訟法第二百七十三條之一第一項、第二百九十九條第一項前段
，毒品危害防制條例第十條第一項、第二項、第十八條第一項前段，刑法第十一條前
段、第五十六條、第五十一條第五款、第三十八條第一項第二款，判決如主文。
本案經檢察官甲○○到庭執行職務
中      華      民      國    九十二    年      十二      月  三十一    日
                                  臺灣臺南地方法院刑事第二庭
                                      法  官  孫淑玉
右正本證明與原本無異。
如不服本判決，應於判決送達後十日內，向本院提出上訴狀（應附繕本）
                                      書記官  王元宏
中      華      民      國    九十三    年        一      月      五    日
附錄本案論罪科刑法條：
毒品危害防制條例第十條
施用第一級毒品者，處六月以上五年以下有期徒刑。
施用第二級毒品者，處三年以下有期徒刑。


司法院資訊處製作；財團法人民間司法改革基金會備份。
